臺灣士林地方法院交通事件裁定　　　　　　　　　　九十一年度交聲字第七二六號
　　原處分機關　臺北巿交通事件裁決所
　　異議人即
　　受處分人　　甲○○
右列受處分人因違反道路交通管理處罰條例案件，對於臺北市交通事件裁決所民國九
十一年六月六日所為之處分（原處分案號：北市裁三字第駕裁二二─ＣＳ00000
00號），聲明異議，本院裁定如左：
    主  文
異議駁回。
    理  由
一、按汽車在雙向二車道行駛時，在劃有行車分向線之路段，超車時得駛越，但不能
    併行競駛，除準備停車或臨時停車外，不得駛出路面邊線；又汽車駕駛人，駕駛
    汽車有不遵守道路交通標誌、標線、號誌之指示，而本章各條無處罰之規定者，
    處新台幣九百元以上一千八百元以下罰鍰，道路交通安全規則第九十七條第三款
    、第四款、道路交通管理處罰條例第六十條第二項第三款分別定有明文。
二、本件異議人甲○○於民國九十一年一月十六日下午四時十七分許，駕駛車牌號碼
    八Ｂ─四五二號營業小客車，行經台北縣汐止市○○○路○段時，不依規定駛出
    快車道邊線於慢車道行駛，經警當場拍照逕行舉發等情，業據舉發機關台北縣警
    察局汐止分局函敘甚明，復有採證照片一張及舉發違反道路交通管理事件通知單
    影本附卷可稽，至異議人雖辯稱：該路段慢車道地面上或地面以上並沒有任何禁
    止汽車行駛之標誌，且交通警察大隊長在警廣接受民眾叩應時，也特別提到台北
    縣汐止市○○路與新台五路交岔口附近一帶路線，並說明此種情形不屬違規，故
    本件不應處罰云云。然查，依本件採證照片所示，該八Ｂ─四五二號營業小客車
    確駛出快車道路面邊線於慢車道行駛，而慢車道係供機車行駛之車道，異議人不
    依規定駛出邊線於慢車道行駛，嚴重影響交通安全，其不遵守道路交通標線之指
    示違規屬實，故異議人辯解違規地點並無禁止汽車行駛之標誌云云，即非可採。
    至異議人所稱交通警察大隊長於警廣接受民眾叩應時曾說明該車道汽車行駛不屬
    違規乙節，其並未提出任何證據以實其說，況縱有此事，亦係該交通警察大隊長
    有所誤會，自不能拘束本院之認定，附此敘明。綜上所述，異議人於上開時、地
    違規駛出快車道路面邊線而於慢車道行駛，顯有影響交通安全之事實，堪以認定
    。原裁決機關援引首開規定，並參酌異議人不依通知期日到案，裁處罰鍰新台幣
    九百元，並依同條例第六十三條第一項第一款規定記違規點數一點，核無不合，
    異議人猶執前詞否認違規，其異議為無理由，應予駁回
據上論斷，應依道路交通案件處理辦法第十九條，裁定如主文。
中      華      民      國      九十一    年      十      月    十六    日
                                      臺灣士林地方法院交通法庭
                                          法  官  李  育  仁
右正本證明與原本無異。
如不服本裁定應於送達後五日內向本院提出抗告狀。
                                          書記官  李  家  敏
中      華      民      國      九十一    年      十      月    二十二  日
